臺灣嘉義地方法院行政訴訟裁定
110年度續收字第103號
聲  請  人  內政部移民署

代  表  人  鐘景琨  
                      送達代收人  內政部移民署南區事務大隊嘉義市專勤隊

代  理  人  李文智  
相 對 人即  KERDSUWAN SALINTHIP
受 收 容人                
上列聲請人因相對人違反入出國及移民法事件，聲請續予收容，
本院裁定如下：
   主 文
甲○○○ ○○○○○         續予收容。
   理 由
一、暫予收容期間屆滿前，入出國及移民署認有續予收容之必要
    者，應於期間屆滿5日前附具理由，向法院聲請裁定續予收
    容，入出國及移民法第38條之4第1項定有明文。又外國人受
    強制驅逐出國處分，有下列情形之一，且非予收容顯難強制
    驅逐出國者，入出國及移民署得暫予收容，期間自暫予收容
    時起最長不得逾十五日，且應於暫予收容處分作成前，給予
    當事人陳述意見機會：一、無相關旅行證件，不能依規定執
    行。二、有事實足認有行方不明、逃逸或不願自行出國之虞
    。三、受外國政府通緝。 再外國人有下列情形之一者，得
    不暫予收容：一、精神障礙或罹患疾病，因收容將影響其治
    療或有危害生命之虞。二、懷胎五個月以上或生產、流產未
    滿二個月。三、未滿十二歲之兒童。四、罹患傳染病防治法
    第三條所定傳染病。五、衰老或身心障礙致不能自理生活。
    六、經司法或其他機關通知限制出國。入出國及移民法第38
    條第1項、第38條之1第1項分別定有明文。又行政法院認續
    予收容之聲請為有理由者，應為續予收容之裁定，行政訴訟
    法第237條之14第2項後段亦有明文。是以，行政法院審理續
    予收容之聲請事件，應審查是否具備收容事由、有無得不予
    收容之情形及收容之必要性等，以確保強制驅逐出國處分之
    執行，如具備收容事由，且無為其他收容替代處分可能，非
    予收容顯難強制驅逐出國者，自得予收容。
二、本件聲請意旨略以：相對人即受收容人甲○○○ ○○○○○       
      於民國107年8月15日以觀光名義申請免簽證入境（簽證期
    限：107年8月29日止），因停留或居留期限屆滿前，未申請
    停留、居留延期，逾期停留在臺，且涉及妨害風俗案於110
    年4月18日晚間9時38分許在嘉義市○區○○路000號O樓OOO室内
    ，經嘉義市政府警察局第二分局南門派出所警員查獲，並開
    立嘉義市政府警察局第一分局違反社會秩序維護法案件處分
    書在案，後移請聲請人所屬南區事務大隊嘉義市專勤隊處理
    。符合入出國及移民法第31條第1項規定情形，且無入出國
    及移民法第38條之1規定不予收容之情形，依法暫予收容，
    並交由聲請人所屬南區事務大隊嘉義縣專勤隊所屬臨時收容
    所收容，相對人係逾期居留，現正由聲請人辦理遣送相關手
    續，仍有逃逸之虞，復無親友可為其具保，無法為替代收容
    處分，爰依入出國及移民法第38條之4第1項之規定，聲請裁
    定續予收容等語。
三、聲請人主張相對人原係合法入境觀光之外國人，停留期限至
    107年8月29日，停留期限屆滿前，未申請停留延留，亦期停
    留在臺，110年4月19日因從事與許可停留目的不符之違法性
    交易行為，經警查獲，並於同日經聲請人處分強制驅逐出國
    ，且基於相對人逾期居留，且無有效旅行文件，是以處分暫
    予收容之事實，業據其提出聲請人110年4月19日移署南嘉市
    勤字第00000000號強制驅逐出國處分書、同日移署南嘉市勤
    字第00000000號暫予收容處分書、內政部移民署南區事務大
    隊嘉義市專勤隊調查筆錄、外人入出境資料檢視、護照影本
    、指紋卡片、內政部移民署外來人士收容入所申請表暨案件
    接收通知書、嘉義市政府警察局第二分局查獲外來人口在臺
    逾期停留、居留或其他非法案件通知書、警詢調查筆錄、嘉
    義市政府警察局第一分局違反社會秩序維護法案件處分書、
    提審法第二條之書面告知本人範例、提審法第二條之書面告
    知親友範例等為證，且為相對人所不爭執，應為事實。
四、且相對人身體健康，無罹患任何疾病，並無入出國及移民法
    第38條之1前開規定之得不予收容之事由，亦經本院訊問相
    對人無訛，故聲請人主張相對人無該條得不予收容之事由，
    亦可採信。
五、另相對人在台因未申請延長停留而逾期停留，並從事與許可
    停留目的不符之違法性交易行為遭警查獲，經廢止停留許可
    ，在國內並無任何親友等情為相對人所自承，是以聲請人主
    張依相對人之情狀，無法以入出國及移民法第38條第2項規
    定收容替代處分代替收容，亦堪認定，相對人既係非法停留
    ，且無得不予收容之事由，依相對人之情況，亦無法以收容
    替代處分代收容，聲請人認相對人非法停留，處分強制驅逐
    出國，同時處分暫予收容，依法自無違誤。
六、相對人既係非法停留，且在國內復無任何親友，現正由聲請
    人辦理遣送作業中，是以相對人即受收容人之收容原因仍然
    存在，應認有繼續收容之必要，依入出國及移民法第38條之
    4第1項之規定，應認本件聲請為有理由，故相對人即受收容
    人甲○○○ ○○○○○          應准續予收容。
七、據上論結，依行政訴訟法第237條之14第2項後段，裁定如主
   文。
中　　華　　民　　國　　110 　年　　4 　　月　　30　　日
                     行政訴訟庭法　官　邱美英 
上為正本係照原本作成。
如不服本裁定，依行政訴訟法第237 條之16第1 項規定應於送達
後5 日內，向本院提出抗告狀（須按他造人數附繕本）。
中　　華　　民　　國　　110 　年　　4 　　月　　30　　日
　　　     　　　　　　　　　　書記官　黃怡禎
註：本裁定依行政訴訟法第237條之16第1項規定，得抗告。